臺灣板橋地方法院刑事判決　　　　　　　　94年度易字第95號
公　訴　人　臺灣板橋地方法院檢察署檢察官
被　　　告　丙○○
上列被告因傷害案件，經檢察官提起公訴（九十三年度偵字第一
六九五六號），本院判決如下：
    主  文
丙○○共同傷害人之身體，處拘役伍拾伍日，如易科罰金，以
佰元折算壹日。
    事  實
一、丙○○與甲○○（另由本院通緝中）於民國九十三年五月二
    十九日凌晨一時許，進入臺北縣永和市○○路與保平路口之
    7-ELEVEN統一超商購買飲料，於結帳時，遭同在店內購物之
    乙○○指責插隊，二人與乙○○在店內發生爭吵，因而心生
    不滿，見乙○○走出店外時，竟共同基於傷害之犯意聯絡，
    追出店外，乙○○見情況不對，欲快速離去，惟遭追至之甲○○出手拉扯，丙○○隨後上前以手勒住乙○○之頸部，並
    出拳毆打乙○○之臉頰，此時甲○○亦揮拳攻擊乙○○之臉
    、胸部等處，使其所戴之眼鏡，左邊鏡片破裂，掉落地上，
    乙○○無法掙脫丙○○，二人互相拉扯，乙○○之衣服因而
    撕裂（毀損部分均未據告訴），丙○○亦因重心不穩而倒地
    ，致乙○○受有臉部挫傷、頸、胸、背及上右臂挫傷，併表
    淺擦傷與疑左肘拉傷等傷害。嗣超商內之民眾見狀報警，經
    巡邏警員到場後，始在上址查獲。
二、案經乙○○訴由臺北縣政府警察局永和分局移送臺灣板橋地
    方法院檢察署檢察官偵查起訴。
    理  由
一、訊據被告丙○○對於其與甲○○在上揭時、地因結帳時插隊
    之細故，與告訴人乙○○發生爭吵等事實並不否認，惟矢口
    否認有何傷害犯行，辯稱：伊在店外並未勒住告訴人之頸部
    ，亦未毆打告訴人，伊係見甲○○與告訴人在打架，伊見告
    訴人欲揮拳，始出手阻止拉告訴人，告訴人之衣服始被撕破
    云云。經查，上揭傷害犯行，業據證人即告訴人於警詢、偵
    查中指證綦詳，並經本院以證人身分傳訊到庭接受交互詰問
    ，證述明確，有各該筆錄在卷可憑；告訴人所歷次證述與被
    告丙○○等發生爭執及遭毆打主要之情節均相一致，且告訴
    人所證被告等毆打其身體之處，核與告訴人所受傷害之位置
    ，均相符合，而告訴人所戴之眼鏡破裂、衣服撕裂，確受有
    臉部挫傷、頸、胸、背及上右臂挫傷，併表淺擦傷與疑左肘
    拉傷等傷害，亦有其所提出之財團法人天主教耕莘醫院永和
    分院診斷書一紙及眼鏡破裂、衣服撕破之照片各二幀附卷足
    稽，益徵告訴人指訴非虛。是被告丙○○空言否認，所辯顯
    係卸責之詞，不足採信，事證明確，其犯行應堪認定，應依
    法論科。
二、核被告丙○○所為，係犯刑法第二百七十七條第一項傷害罪
    。被告丙○○與甲○○就上揭傷害犯行，有犯意聯絡及行為
    分擔，為共同正犯。爰審酌被告丙○○與告訴人素不相識，
    僅因細故即出手毆打告訴人，惡性非輕，且犯後否認犯行，
    未與告訴人和解，亦顯無悔意，惟其並無前科，有臺灣高等
    法院被告前案紀錄表在卷可按，告訴人所受傷害為表面皮肉
    傷及其犯罪之動機、目的、手段等一切情狀，量處如主文所
    示之刑，並諭知易科罰金之折算標準，以資懲儆。
據上論斷，應依刑事訴訟法第二百九十九條第一項前段，刑法第
二十八條、第二百七十七條第一項、第四十一條第一項前段，罰
金罰鍰提高標準條例第一條前段、第二條，判決如主文。
本案經檢察官朱立豪到庭執行職務。
中　　華　　民　　國　　94　　年　　10　　月　　20　　日
            臺灣板橋地方法院刑事第十七庭
                         審判長法官    張江澤
                               法官    絲鈺雲
                               法官    王綽光
以上正本證明與原本無異
如不服本判決應於送達後10日內向本院提出上訴狀
                               書記官　蔡美如
中　　華　　民　　國　　94　　年　　10　　月　　20　　日
附錄本案論罪科刑法條全文：
中華民國刑法第二百七十七條
(普通傷害罪)
傷害人之身體或健康者，處三年以下有期徒刑、拘役或一千元以
下罰金。
犯前項之罪因而致人於死者，處無期徒刑或七年以上有期徒刑；
致重傷者，處三年以上十年以下有期徒刑。
